# 资产证券化基础资产的终止确认

提问人：大葱拌牛肉 时间：2016-06-13 08:29:45
在应收账款作为基础资产时，在原始权益人账面如何终止确认应收账款？具体的会计分录是什么？

回答人：chenyiwei
具体取决于相关的合同条款。你可以先看看《讲解 2010 》第二十四章中的相关举例。